

[Kuswantoro]

RT 19 RW 03 Sarwodadi, Comal, Pemalang, Jawa Tengah 52363 +62 813 2704 5584 | kuswantoro_comal@yahoo.co.id

Linkedin: Kuswantoro Tjitro

Tentang Saya

Nama saya Kuswantoro, usia 45 tahun. Lulusan Fakultas Kehutanan Universitas Gadjah Mada tahun 2000.

Terkait pengalaman pekerjaan, saya banyak bekerja di program community development. Tahun 2015 - 2020, saya menangani program CSR khususnya Bidang ekonomi PT Donggi Senoro LNG, di Luwuk Sulawesi Tengah. Posisi saya mulai sebagai Rural development specialist , kemudian sebagai Agriculture Specialist dan terakhir sebagai Team Leader

Kemampuan & Kompetensi

- Community Development
- Project Management

- Team Work
- External Relations

Pengalaman Kerja

PT. Bina Swadaya Konsultan (Jakarta, Indonesia) Program CSR PT Donggi Senoro LNG di Banggai, Sulawesi Tengah

Team Leader (Februari 2017 – Januari 2021)

- Menyusun perencanaan, mengorganisasikan, mengimplementasikan dan mengendalikan pelaksanaan kegiatan program.
- Melakukan komunikasi berkesinambungan dengan pemerintah daerah, pemerintah desa, dan masyarakat.

Agricultural Specialist (Februari 2016 – Februari 2017)

- Melakukan koordinasi implemantasi kerjasama dengan pemerintah daerah dan stakeholders lain dalam rangka pengembangan dan peningkatan produksi pertanian.
- Melakukan asistensi terhadap fasilitator dalam membuat perencanaan kegiatan detail pendampingan kelompok tani.

Rural Development Specialist (Agustus 2015 – Februari 2016)

- Melakukan koordinasi internal dan eksternal, terutama pemerintah desa, kecamatan dan kabupaten/SKPD.
- Fasilitasi pelaksanaan Participatory Rural Appraisal (PRA) atau rembug desa bersama dengan kelompok masyarakat di desa lokasi program CSR.

PT Kogas Driyap Konsultan (Jakarta, Indonesia) Program PNPM Mandiri Perkotaan Provinsi Nusa Tenggara Timur

Socialization Specialist (Maret 2013 - April 2015)

- Memastikan semua kegiatan sosialisasi Program PNPM Mandiri Perkotaan terlaksana dengan baik.
- Merumuskan, mengembangkan dan memperbaharui detail strategi dan rencana aksi pelaksanaan sosialisasi.

PT. Bina Swadaya Konsultan (Jakarta, Indonesia) Program CSR PT Weda Bay Nickel di, Maluku Utara

Coordinator Community Organizer (April 2011 – Januari 2013)

- Mengkoordinasi Community Organizer (CO) dalam melaksanakan kegiatan pendampingan lapangan (Field Technical Assistance).
- Membantu Team Leader dalam pelaksanaan sosialisasi, koordinasi, dan konsultasi dengan stakeholders guna persamaan persepsi, komitmend an terlaksananya program.

PT. Arsidea Wahana Griya (Jakarta, Indonesia) Program PNPM Mandiri Perkotaan di Provinsi Aceh

Koordinator Kota (Maret 2009 – Oktober 2009)

- Menyusun Strategi, Rencana Kerja dan pengendalian kegiatan di tingkat masyarakat dan di tingkat Pemda
- Komunikasi intensif dan fasilitasi kegiatan Tim Koordinasi Penanggulangan Kemiskinan Daerah (TKPKD) Tingkat Kota.

Assistant Community Development (Maret 2007 – Desember 2008)

- Membantu Koordinator Kota dalam implementasi kegiatan PNPM Mandiri Perkotaan
- Pengendalian fasilitator dalam pelaksanaan FGD, Pemetaan Sosial, Pembentukan BKM,
 PJM Pronangkis dan pendistribusian BLM tingkat desa;

Pendidikan

Universitas Gadjah Mada (1994 – 2000)
 S1 Kehutanan – Jurusan Teknologi Hasil Hutan

Penghargaan

The Best Experts 2020

CSR Award PT Donggi Senoro LNG

Referensi Kontak

Agung Prasetio

Manajer Economic Development Program, PT Bina Swadaya Konsultan +62 816 4844 854 | sagarmatha_abimanyu@yahoo.co.id

Pandit Pranggana

Manajer CSR, PT Donggi Senoro LNG

+62 811 8815 940 | pandit.pranggana@donggi-senoro.com



UNIVERSITAS GADJAH MADA IJAZAH

TELAH MENYELESAIKAN DENGAN BAIK DAN MEMENUHI SEMUA PERSYARATAN PENDIDIKAN SARJANA PADA
PROGRAM STUDI

Teknologi Hasil Hutan

DI FAKULTAS KEHUTANAN

Kuswantoro

(NRM: 94/094937/KT/03319

LAHIR DI *Comal, Pemalang*SEHINGGA KEPADANYA DIBERIKAN GELAR SARJANA KEHUTANAN (S. Hut.) BESERTA SEGALA HAK DAN KEWAJIBAN YANG MELEKAT PADA GELAR TERSEBUT.

DIBERIKAN DI YOGYAKARTA PADA TANGGAL 21 November 2000

DEKAN.

Prof. Dr. Ir. Suhardi, M.Sc.



REKTOR.

Prof. Dr. Ichlasul Amal, MA.